【裁判字號】    90,訴,1200
【裁判日期】    901029
【裁判案由】    毒品危害防制條例
【裁判全文】
臺灣彰化地方法院刑事判決                          九十年度訴字第一二號
    公  訴  人  臺灣彰化地方法院檢察署檢察官
    被      告  甲○○
右列被告因違反毒品危害防制條例案件，經檢察官起訴（九十年度毒偵字第二四七○
號），本院判決如左：
    主  文
甲○○連續施用第一級毒品，累犯，處有期徒刑玖月；又連續施用第二級毒品，累犯
，處有期徒刑捌月，扣案之安非他命壹包（毛重零點捌公克）沒收銷燬之，吸食器壹
組沒收；應執行有期徒刑壹年參月，扣案之安非他命壹包（毛重零點捌公克）沒收銷
燬之，吸食器壹組沒收。
    事  實
一、甲○○曾於民國八十六年間，因違反麻醉藥品管理條例案件，經本院判處有期徒
    刑六月，得易科罰金確定，於八十七年二月十三日易科罰金執行完畢。其前因施
    用第二級毒品案件，經送觀察、勒戒後，認無繼續施用毒品之傾向，由臺灣彰化
    地方法院檢察署檢察官於八十七年十一月十六日，以八十七年度偵緝字第三○五
    號為不起訴處分確定；復因施用第二級毒品案件，經送觀察、勒戒後，認有繼續
    施用毒品之傾向，由本院以八十八年度易字第五○五號判處有期徒刑六月確定，
    於八十九年二月二十三日執行完畢，並經本院裁定送強制戒治，於八十九年三月
    十七日戒治期滿；再因施用第二級毒品案件，經本院於九十年三月三十日，以八
    十九年度（起訴書誤載為九十年度）易字第一五三三號判處有期徒刑八月，於九
    十年四月十九日確定（尚未執行完畢），並經本院以八十九年度毒聲字第四三六
    八號裁定令入戒治處所施以強制戒治，然經臺灣彰化地方法院檢察署傳喚、拘提
    執行強制戒治均未獲，由該署於九十年五月二十四日以乙○朝仁緝字第六四二號
    發佈通緝。詎不知戒除惡習，仍基於概括犯意，自九十年五月中旬某日起至同年
    六月一日止，在彰化縣伸港鄉○○路○段三四一巷十號住處，以將海洛因摻入香
    煙內點火吸煙之方式，連續施用第一級毒品海洛因多次；又另行基於概括犯意，
    自九十年三月三十一日至同年五月三十一日止，在前揭住處，以將安非他命置於
    燈泡或玻璃管內再以火燒烤吸煙之方式，連續施用第二級毒品安非他命多次。嗣
    於九十年六月一日十三時許，在彰化縣伸港鄉○○村○○路一六三之四號，為警
    緝獲，並扣得安非他命一包（毛重○．八公克）及其所有供施用安非他命之吸食
    器一組。
二、案經彰化縣警察局和美分局報告臺灣彰化地方法院檢察署檢察官偵查起訴。
    理  由
一、右揭犯罪事實，業據被告甲○○於本院調查、審理時坦承不諱，且被告於九十年
    六月一日經警採尿送驗結果，呈嗎啡及安非他命類陽性反應，有彰化縣衛生局煙
    毒尿液檢驗成績書一紙附卷可稽，並有如事實欄所示之物扣案可證，被告之自白
    核與事實相符，其犯行足堪認定。次查，被告前因施用第二級毒品案件，經送觀
    察、勒戒後，認無繼續施用毒品之傾向，由臺灣彰化地方法院檢察署檢察官於八
    十七年十一月十六日，以八十七年度偵緝字第三○五號為不起訴處分確定；復因
    施用第二級毒品案件，經送觀察、勒戒後，認有繼續施用毒品之傾向，由本院以
    八十八年度易字第五○五號判處有期徒刑六月確定，於八十九年二月二十三日執
    行完畢，並經本院裁定送強制戒治，於八十九年三月十七日戒治期滿；再因施用
    第二級毒品案件，經本院於九十年三月三十日，以八十九年度易字第一五三三號
    判處有期徒刑八月，於九十年四月十九日確定，並經本院以八十九年度毒聲字第
    四三六八號裁定令入戒治處所施以強制戒治等情，有臺灣彰化地方法院檢察署刑
    案資料查註紀錄表及臺灣高等法院被告全國前案紀錄表可憑，被告四犯毒品危害
    防制條例第十條之罪，自應依法論科。
二、核被告所為，係犯毒品危害防制條例第十條第一項施用第一級毒品罪及同條第二
    項施用第二級毒品罪。被告為施用而持有第一級毒品海洛因及第二級毒品安非他
    命，其持有之低度行為均應為施用之高度行為所吸收，皆不另論罪。其多次施用
    毒品海洛因及安非他命行為，均時間緊接，觸犯構成要件相同之罪名，顯係基於
    概括之犯意反覆為之，均應依連續犯規定，論以一罪，並加重其刑。被告前開施
    用第一級毒品行為，除公訴人起訴被告於九十年六月一日或其前三日內之某時施
    用一次外，其餘未據起訴，惟與起訴成罪部分有連續犯之裁判上一罪關係，為起
    訴效力所及，本院應併予審理。被告所犯上開二罪間，犯意各別，犯罪構成要件
    不同，應分論併罰。被告曾因違反麻醉藥品管理條例案件，經本院判處有期徒刑
    六月，得易科罰金確定，於八十七年二月十三日易科罰金執行完畢，再因施用第
    二級毒品案件，經本院以八十八年度易字第五○五號判處有期徒刑六月確定，於
    八十九年二月二十三日執行完畢之事實，有臺灣高等法院被告全國前案紀錄表及
    臺灣彰化地方法院檢察署刑案資料查註紀錄表附卷足按，其於五年以內再犯本案
    有期徒刑以上之罪，應依累犯之規定，遞予加重其刑。爰審酌被告甫經強制戒治
    ，仍再度施用毒品，暨其施用毒品之期間、次數、動機、目的、手段、所生危害
    、犯後態度等一切情狀，各量處如主文所示之刑，並定其應執行之刑，以示懲儆
    。扣案之安非他命一包（毛重○‧八公克）係毒品危害防制條例第二條第二項所
    示之毒品，應依同條例第十八條第一項前段規定宣告沒收銷燬之；扣案之吸食器
    一組，係被告所有，供其施用毒品安非他命所用，業據被告陳明在卷，應依刑法
    第三十八條第一項第二款規定宣告沒收。
三、至公訴人認被告自九十年三月中旬某日起至同年三月三十日止，有連續施用第二
    級毒品安非他命多次之犯行，惟被告前因自八十九年八月十日起至九十年一月二
    十一日止連續施用第二級毒品安非他命之犯行，經本院於九十年三月三十日以八
    十九年度易字第一五三三號判處有期徒刑八月，並經本院於九十年四月二十六日
    以上訴顯逾上訴期間另以裁定駁回上訴，而於九十年四月十九日判決確定之事實
    ，有本院前開判決、裁定及臺灣高等法院被告全國前案紀錄表、臺灣彰化地方法
    院檢察署刑案資料查註紀錄表在卷可按，本案公訴人所訴被告前開施用毒品犯行
    ，與本院八十九年度易字第一五三三號刑事判決所認定被告連續施用毒品事實，
    犯罪時間緊接，手法亦相似，當屬被告基於概括犯意所為之連續行為而具有裁判
    上一罪之關係，且該行為發生在前案宣示判決前，自應為前案確定判決既判力所
    及，惟與檢察官起訴成罪部分有連續犯之裁判上一罪關係，爰不另為免訴之諭知
    ，附此敘明。
據上論斷，應依刑事訴訟法第二百九十九條第一項前段，毒品危害防制條例第十條第
一項、第二項、第十八條第一項前段，刑法第十一條前段、第五十六條、第四十七條
、第五十一條第五款、第三十八條第一項第二款，判決如主文。
本案經檢察官簡燕子到庭執行職務。
中    華    民    國      九十      年       十       月     二十九     日
                                 臺灣彰化地方法院刑事第二庭
                                     審判長法官  林  欽  章
                                     法      官  李  水  源
                                     法      官  秦  慧  君
右正本證明與原本無異。
如不服本判決，應於判決送達後十日內向本院提出上訴狀( 須附繕本 )。
                                    法院書記官   楊  年  雄
中    華    民    國      九十      年       十       月     三十一   日
毒品危害防制條例第十條：
施用第一級毒品者，處六月以上五年以下有期徒刑。
施用第二級毒品者，處三年以下有期徒刑。


司法院資訊處製作；財團法人民間司法改革基金會備份。
